ISRAEL FELICIO DA SILVA

Nacionalidade: Brasileiro Estado Civil: Solteiro

Endereço: Estrada do Mestre 450 Bairro: Taipas

Cidade: São Paulo-SP

Idade:34 Anos

Cep:02987-160

Tel:3941-3746/97788-9866

Email:israelsilva2003@outlook.com

Objetivo Profissional

Engenheiro Trainee

Resumo de Qualificação Profissional

Experiência como Engenheiro Autônomo! Realizando as principais Atividades! Pequenas Construções e Reformas em Geral, Elaboração de PPRA, etc.

Experiência como técnico em edificações, realizando as principais atividades, serviços de tapa buraco e aplicação de massa asfáltica.

Experiência de 07 meses como Ajudante geral realizando a principal atividade apoio ao setor de manutenção.

Experiência de 5 anos como vigilante

Experiência de 2 anos como assistente administrativo, realizando as principais atividades, Arquivo de documentos, segunda via de contas e apoio ao setor administrativo.

Formação Acadêmica

- Graduado em Engenharia Civil 12/2018-Universidade
 Nove de Julho -diploma
- Pós-Graduação em Engenharia de Segurança do Trabalho 10/2020 –Universidade Cruzeiro do Sul-diploma

Experiência Profissional

Trajeto construções e serviços

Period0:04/02/2020

Cargo: técnico em edificações

Plano Engenharia e Construções

Periodo:21/05/2018 A 22/11/2018

Cargo: Ajudante Geral

Atento São Paulo

Periodo:21/01/2013 a 03/01/2018

Cargo: vigilante

Imad Imóveis e Administração Ltda

Periodo:27/02/2007 A 02/01/2009

Cargo: assistente Administrativo

Cursos complementares

- NR-10 Talentos Fire 04/2021
- Pacote Office CIEE-WORD, Excel e Power point 03/2019
- Auto Cad. 2D 09/2017
- Curso de Fiscalização de projetos de obras-fundacentro 05/2021
- Cursando leitura e interpretação de projetos SENAI

Informações Adicionais

• Habilitação Categoria B

Total Disponibilidade Para Trabalhar em Outra Cidade ou Estado.